---
title: 'SOCIODEMOGRAFIA DA TURMA </br> (AULA 02)'
subtitle: 'ADM03F - Macroeconomia'
author: 'Autor: Victor Valerio'
date: 'Última atualização: `r format(Sys.Date(),"%d-%m-%Y")`'
output:
  xaringan::moon_reader:
    css: [xaringan-themer.css]
    nature:
      highlightStyle: github
      highlightLines: true
      ratio: 16:9
      countIncrementalSlides: true
---


```{r xaringan-themer, include=FALSE, warning=FALSE}


library(xaringanthemer)


style_mono_light(base_color = '#23395b')


```


```{r xaringan-scribble, echo=FALSE}


xaringanExtra::use_scribble()

xaringanExtra::use_search(show_icon = TRUE)


```


```{r dados, include=FALSE, warning=FALSE}


`%>%` <- magrittr::`%>%`



respostas <- readr::read_csv2('C:/Users/victo/Documents/PROJETOS_R/2021/disciplinas/02_adm03f_apresentacao_da_turma/dados/respostas_2021.csv') %>%

  janitor::clean_names()



colnames(respostas) <- c('carimbo', 'participante', 'idade', 'naturalidade', 'genero', 'origem_estudo',

                         'religiosidade', 'escolaridade_pai', 'idade_pai', 'escolaridade_mae', 'idade_mae',

                         'religiosidade_pai', 'religiosidade_mae', 'renda_familiar', 'hierarquia', 'jeitinho',

                         'violencia_institucional', 'desenvolvimentismo', 'cotas', 'aborto', 'liberalismo',

                         'homo_masculina', 'homo_feminina', 'censura', 'bolsa_familia', 'primeira_escolha',

                         'segunda_escolha', 'utilitarismo')



```


## TÓPICOS ABORDADOS


[**NATURALIDADE DOS ESTUDANTES**](#origem)


[**GÊNERO DOS ESTUDANTES**](#genero)


[**ORIGEM DA ESCOLARIDADE**](#origem_escolaridade)


[**RELIGIOSIDADE DOS ESTUDANTES**](#religiosidade)


[**ESCOLARIDADE DOS PAIS**](#escolaridade_pais)


[**RENDA FAMILIAR DOS ESTUDANTES**](#renda)


[**IDADE DOS PAIS**](#idade_pais)


[**CABEÇA DOS ESTUDANTES**](#cabeca_estudantes)


[**ANÁLISE DE CORRELAÇÃO**](#correlacao)



---
class: inverse, center, middle 
name: origem


## ORIGEM DOS ESTUDANTES


---


## ORIGEM DOS ESTUDANTES


```{r, echo = F, fig.align = 'center', dpi = 300}


p1 <- respostas %>%
  
  dplyr::transmute(Naturalidade = naturalidade) %>% 
    
  dplyr::group_by(Naturalidade) %>% 
  
  dplyr::summarise(Quantidade = dplyr::n()) %>% 

  ggplot2::ggplot() +

  ggplot2::geom_col(mapping = ggplot2::aes(x = Quantidade, y = Naturalidade), 
                    
                    fill = '#23395b',
                    
                    width = 0.5) +

  ggplot2::labs(y = 'Naturalidade dos Estudantes',

                x = 'Total de Estudantes') +

  ggplot2::scale_x_continuous(breaks = seq(0,40,2)) +
  
  xaringanthemer::theme_xaringan(text_font_size = 15,
                                 
                                 title_font_size = 20)


p1 <- plotly::ggplotly(p1)


widgetframe::frameWidget(p1, width = '100%', height = '100%')


```


---
class: inverse, center, middle 
name: genero


## GÊNERO DOS ESTUDANTES


---


## GÊNERO DOS ESTUDANTES


```{r, echo = F, fig.align = 'center', fig.width = 7, fig.height = 3, dpi = 300}


p2 <- respostas %>%
  
  dplyr::transmute(Gênero = genero) %>% 
    
  dplyr::group_by(Gênero) %>% 
  
  dplyr::summarise(Quantidade = dplyr::n()) %>% 

  ggplot2::ggplot() +

  ggplot2::geom_col(mapping = ggplot2::aes(x = Quantidade, y = `Gênero`), 
                    
                    fill = '#23395b',
                    
                    width = 0.25) +

  ggplot2::labs(y = 'Identificação de Gênero',

                x = 'Total de Estudantes') +

  ggplot2::scale_x_continuous(breaks = seq(0,40,2)) +
  
  xaringanthemer::theme_xaringan(text_font_size = 15,
                                 
                                 title_font_size = 20) 


p2 <- plotly::ggplotly(p2)


widgetframe::frameWidget(p2, width = '100%', height = '100%')


```


---
class: inverse, center, middle 
name: origem_escolaridade



## ORIGEM DA ESCOLARIDADE


---


## ORIGEM DA ESCOLARIDADE


```{r, echo = F, fig.align = 'center', fig.width = 7, fig.height = 3, dpi = 300}

p3 <- respostas %>%
  
  dplyr::transmute('Origem do Estudo' = origem_estudo) %>% 
    
  dplyr::group_by(`Origem do Estudo`) %>% 
  
  dplyr::summarise(Quantidade = dplyr::n()) %>% 

  ggplot2::ggplot() +

  ggplot2::geom_col(mapping = ggplot2::aes(x = Quantidade, y = `Origem do Estudo`), 
                    
                    fill = '#23395b',
                    
                    width = 0.5) +

  ggplot2::labs(y = 'Origem da Escolaridade',

                x = 'Total de Estudantes') +

  ggplot2::scale_x_continuous(breaks = seq(0,40,2)) +
  
  xaringanthemer::theme_xaringan(text_font_size = 15,
                                 
                                 title_font_size = 20) 


p3 <- plotly::ggplotly(p3)


widgetframe::frameWidget(p3, width = '100%', height = '100%')


```


---
class: inverse, center, middle 
name: religiosidade


## RELIGIOSIDADE DOS ESTUDANTES


---


## RELIGIOSIDADE DOS ESTUDANTES


```{r, echo = F, fig.align = 'center', fig.width = 7, fig.height = 3, dpi = 300}


p4 <- respostas %>%
  
  dplyr::transmute('Religiosidade' = religiosidade) %>% 
    
  dplyr::group_by(Religiosidade) %>% 
  
  dplyr::summarise(Quantidade = dplyr::n()) %>% 

  ggplot2::ggplot() +

  ggplot2::geom_col(mapping = ggplot2::aes(x = Quantidade, y = Religiosidade), 
                    
                    fill = '#23395b',
                    
                    width = 0.25) +

  ggplot2::labs(y = 'Religiosidade',

                x = 'Total de Estudantes') +

  ggplot2::scale_x_continuous(breaks = seq(0,22,2)) +
  
  xaringanthemer::theme_xaringan(text_font_size = 15,
                                 
                                 title_font_size = 20) 


p4 <- plotly::ggplotly(p4)


widgetframe::frameWidget(p4, width = '100%', height = '100%')



```


---
class: inverse, center, middle 
name: escolaridade_pais


## ESCOLARIDADE DOS PAIS


---


## ESCOLARIDADE DOS PAIS


```{r, echo = F, fig.align = 'center', fig.width = 7, fig.height = 3, dpi = 300}


pai <- respostas %>%

  dplyr::select(participante, escolaridade_pai, escolaridade_mae) %>%

  tidyr::pivot_longer(-participante, names_to = 'ref', values_to = 'escolaridade') %>%
  
  dplyr::filter(ref == 'escolaridade_pai') %>%
  
  dplyr::transmute('Escolaridade' = escolaridade) %>% 
  
  dplyr::group_by(Escolaridade) %>% 
  
  dplyr::summarise(Quantidade = dplyr::n()) %>% 
  
  dplyr::mutate(Referência = 'Pai')


mae <- respostas %>%

  dplyr::select(participante, escolaridade_pai, escolaridade_mae) %>%

  tidyr::pivot_longer(-participante, names_to = 'ref', values_to = 'escolaridade') %>%
  
  dplyr::filter(ref == 'escolaridade_mae') %>%
  
  dplyr::transmute('Escolaridade' = escolaridade) %>% 
  
  dplyr::group_by(Escolaridade) %>% 
  
  dplyr::summarise(Quantidade = dplyr::n()) %>% 
  
  dplyr::mutate(Referência = 'Mãe')


consolidado <- rbind(pai, mae) 


p5 <- consolidado %>% 

  ggplot2::ggplot() +

  ggplot2::geom_col(mapping = ggplot2::aes(x = Quantidade, y = Escolaridade, fill = `Referência`), 
                    
                    position = ggplot2::position_dodge2(preserve = 'single'),
                    
                    width = 0.75) +

  ggplot2::labs(y = 'Nível de Escolaridade',

                x = 'Quantidade Total',

                fill = '') +

  ggplot2::scale_x_continuous(breaks = seq(0,21,1)) +
  
  ggplot2::theme(legend.position = 'bottom') +
  
  xaringanthemer::theme_xaringan(text_font_size = 15,
                                 
                                 title_font_size = 20) +
  
  ggplot2::scale_fill_manual(labels = c('Mãe', 'Pai'),
                             
                             values = c('#4A3844', '#23395b'))


p5 <- plotly::ggplotly(p5)


widgetframe::frameWidget(p5, width = '100%', height = '100%')



```


---
class: inverse, center, middle 
name: renda


## RENDA FAMILIAR DOS ESTUDANTES


---


## RENDA FAMILIAR DOS ESTUDANTES


```{r, echo = F, fig.align = 'center', fig.width = 7, fig.height = 3, dpi = 300, warning = FALSE}


p6 <- respostas %>%

  ggplot2::ggplot() +

  ggplot2::geom_boxplot(mapping = ggplot2::aes(y = renda_familiar),
                        
                        fill = '#23395b', 
                        
                        alpha = 0.5) +

  ggplot2::labs(y = 'Renda',

                x = '') +

  ggplot2::scale_y_continuous(labels = scales::dollar_format(prefix = 'R$', big.mark = '.')) +

  ggplot2::theme(axis.text.x = ggplot2::element_blank()) +
  
  xaringanthemer::theme_xaringan(text_font_size = 15,
                                 
                                 title_font_size = 20) 


p6 <- plotly::ggplotly(p6)


widgetframe::frameWidget(p6, width = '100%', height = '100%')


```


---
class: inverse, center, middle 
name: idade_pais


## IDADE DOS PAIS


---


## IDADE DOS PAIS


```{r, echo = F, fig.align = 'center', fig.width = 7, fig.height = 3, dpi = 300}


p7 <- respostas %>%

  dplyr::select(participante, idade, idade_pai, idade_mae) %>%

  tidyr::pivot_longer(-participante, names_to = 'ref', values_to = 'idades') %>%
  
  dplyr::mutate(ref = dplyr::case_when(ref == 'idade' ~ 'Estudante',
                                       ref == 'idade_mae' ~ 'Mãe',
                                       ref == 'idade_pai' ~ 'Pai')) %>% 

  ggplot2::ggplot() +

  ggplot2::geom_boxplot(mapping = ggplot2::aes(x = ref, y = idades), 
                        
                        fill = '#23395b',
                        
                        alpha = 0.5) +

  ggplot2::labs(y = 'Idades',

                x = '',

                fill = '') +

  ggplot2::scale_y_continuous(limits = c(10,75),
                              
                              breaks = seq(10,80,10)) +

  ggplot2::scale_fill_manual(labels = c('Estudante','Mãe', 'Pai'),

                             values = c('#3E4635', '#4A3844', '#23395b')) +
  
   xaringanthemer::theme_xaringan(text_font_size = 15,
                                 
                                 title_font_size = 20) 


p7 <- plotly::ggplotly(p7)


widgetframe::frameWidget(p7, width = '100%', height = '100%')


```


---
class: inverse, center, middle 
name: cabeca_estudantes


## A CABEÇA DOS ESTUDANTES


---


## A CABEÇA DOS ESTUDANTES


```{r, echo = F, fig.align = 'center', fig.width = 7, fig.height = 3, dpi = 300}


p8 <- respostas %>%

  dplyr::select(participante, hierarquia, jeitinho,

                violencia_institucional, desenvolvimentismo, cotas, aborto, liberalismo,

                homo_masculina, homo_feminina, censura, bolsa_familia, utilitarismo) %>%

  tidyr::pivot_longer(-participante, names_to = 'ref', values_to = 'social') %>%

  ggplot2::ggplot() +

  ggplot2::geom_boxplot(mapping = ggplot2::aes(x = ref, y = social), 
                        
                        fill = '#23395b', 
                        
                        alpha = 0.5) +
  
  ggplot2::coord_flip() +

  ggplot2::labs(x = 'Item analisado',

                y = '',

                fill = '') +

  ggplot2::scale_y_continuous(breaks = seq(1, 6, 1)) +

  ggplot2::theme(legend.position = 'none') +

  ggplot2::scale_x_discrete(labels = c('Aborto',

                                       'Bolsa Família',

                                       'Censura',

                                       'Cotas',

                                       'Desenvolvimentismo',

                                       'Hierarquia',

                                       'Homoafetividade Feminina',

                                       'Homoafetividade Masculina',

                                       'Jeitinho Brasileiro',

                                       'Liberalismo',

                                       'Utilitarismo',

                                       'Violência Institucional')) +
  
   xaringanthemer::theme_xaringan(text_font_size = 15,
                                 
                                 title_font_size = 20) 


p8 <- plotly::ggplotly(p8)


widgetframe::frameWidget(p8, width = '100%', height = '100%')


```


---

class: inverse, center, middle 
name: correlacao


## ANÁLISE DE CORRELAÇÃO


---



```{r, echo = F, fig.align = 'center', fig.width = 7, fig.height = 4.3, dpi = 300}


correlacao <- respostas %>%

  dplyr::mutate(genero = ifelse(genero == 'Masculino', 1, 0),

                origem_estudo = dplyr::case_when(origem_estudo == 'Apenas em escola pública' ~ 1,

                                                 origem_estudo == 'Majoritariamente em escola pública' ~ 2,

                                                 origem_estudo == 'Majoritariamente em escola privada' ~ 3,

                                                 origem_estudo == 'Apenas em escola privada' ~ 4),

                religiosidade = ifelse(religiosidade == 'Sim', 1, 0),

                religiosidade_pai = ifelse(religiosidade_pai == 'Sim', 1, 0),

                religiosidade_mae = ifelse(religiosidade_mae == 'Sim', 1, 0),

                escolaridade_pai = dplyr::case_when(escolaridade_pai == 'Sem escolaridade' ~ 1,
                                                    escolaridade_pai == 'Ensino básico (até 4º ano - primeiro grau)' ~ 2,
                                                    escolaridade_pai == 'Ensino fundamental (até 9º ano - primeiro grau)' ~ 3,
                                                    escolaridade_pai == 'Ensino Médio (até 3º ano - segundo grau)' ~ 4,
                                                    escolaridade_pai == 'Graduação' ~ 5,
                                                    escolaridade_pai == 'Mestrado' ~ 6,
                                                    escolaridade_pai == 'Doutorado' ~ 7,
                                                    escolaridade_pai == 'Pós-Doutorado' ~ 8),

                escolaridade_mae = dplyr::case_when(escolaridade_mae == 'Sem escolaridade' ~ 1,
                                                    escolaridade_mae == 'Ensino básico (até 4º ano - primeiro grau)' ~ 2,
                                                    escolaridade_mae == 'Ensino fundamental (até 9º ano - primeiro grau)' ~ 3,
                                                    escolaridade_mae == 'Ensino Médio (até 3º ano - segundo grau)' ~ 4,
                                                    escolaridade_mae == 'Graduação' ~ 5,
                                                    escolaridade_mae == 'Mestrado' ~ 6,
                                                    escolaridade_mae == 'Doutorado' ~ 7,
                                                    escolaridade_mae == 'Pós-Doutorado' ~ 8)) %>%

  dplyr::select(- carimbo, - participante, - naturalidade, - primeira_escolha, - segunda_escolha)


correlacao <- Hmisc::rcorr(as.matrix(correlacao))


corrplot::corrplot(correlacao$r, p.mat = correlacao$P, sig.level = 0.005, type = 'lower')



```



